臺灣宜蘭地方法院刑事裁定　　　　　　　　96年度訴字第19號
公　訴　人　臺灣宜蘭地方法院檢察署檢察官
被　　　告　甲○○
選任辯護人　林火炎律師
上列被告因違反毒品危害防制條例案件，經檢察官提起公訴（95
年度偵字第3376號、第3490號），本院裁定如下：
    主  文
甲○○自中華民國玖拾陸年陸月伍日起延長羈押貳月。
    理  由
一、被告甲○○因涉嫌違反毒品危害防制條例案件，經檢察官提
    起公訴（95年度偵字第3376號、第3490號），本院於民國96
    年1月5日訊問後，認為被告犯罪嫌疑重大，所犯為最輕本刑
    5 年以上有期徒刑之罪，且有羈押之必要，爰依刑事訴訟法
    第101條第1項第3款規定予以羈押；並自96年4月5 日起延長
    羈押1次，合先敘明。
二、按羈押被告，審判中不得逾3 個月，但有繼續羈押之必要者
    ，得於期間未滿前，經法院依刑事訴訟法第101條及第101條
    之1 之規定訊問被告後，以裁定延長之；審判中延長羈押每
    次不得逾2 個月，如所犯最重本刑為10年以下有期徒刑以下
    之刑者，第1審以3次為限，刑事訴訟法第108條第1 項及第5
    項分別定有明文。
三、經查：
（一）被告於95年9月9日偵查程序中自白稱：對於證人丑○○、
      丙○○、戊○○、己○○、辛○○、寅○○、乙○○、癸
      ○○及庚○○等人證述向伊購買K 他命等情均無意見，伊
      承認有販賣第三級毒品K他命，K他命是向綽號阿萬的男子
      以1,000元或1,200元購入，伊再以1,300 元左右之價格售
      出，1包獲利100元，總共獲利約幾萬元等語，其雖於同年
      11月13日檢察官訊問時翻異前詞稱：否認有販賣K 他命云
      云，然尚有證人丑○○、丙○○、戊○○、己○○、辛○
      ○、寅○○、乙○○、癸○○及庚○○等人之證述及扣案
      之K他命6小包、電子磅秤及分裝袋等物證可資佐證，足認
      被告涉犯販賣第三級毒品罪嫌，嫌疑重大。被告雖否認有
      販賣第二級毒品MDMA，惟被告業於本院準備程序中坦認有
      交付第二級毒品與丁○○、子○○、己○○及壬○○等人
      ，其交付毒品之客觀行為已然滿足販賣毒品之外觀情狀，
      犯罪嫌疑已然重大，復有丁○○、子○○、己○○及壬○
      ○等人於偵查中之證述及通訊監察譯文在卷可資佐證，是
      被告雖辯稱主觀上無販賣意思，僅係轉讓云云，然羈押與
      否之心證僅需達有罪之高度懷疑即可，不以達有罪確信為
      必要，是被告所辯是否可採尚待本院評議後裁決之。
（二）被告所涉毒品危害防制條例第4條第2項、第3 項販賣第二
      、三級毒品罪嫌，其法定刑分別為無期徒刑、7 年以上有
      期徒刑；5年以上有期徒刑，均屬刑事訴訟法第101 條第1
      項第3 款所定「所犯為死刑、無期徒刑或最輕本刑為五年
      以上有期徒刑」之重罪，具備法定羈押事由。
（三）法院對被告所執行之羈押，係為保全證據，或保全被告使
      訴訟程序得以如期進行，是有無羈押之必要當由法院本於
      上開目的而為裁量性之決定，如上所述，被告所涉犯之罪
      名為最輕本刑五年以上有期徒刑之重罪，相較於其他輕罪
      ，被告可能期待之刑罰制裁較為嚴厲，逃亡或使案情隱晦
      之危險也隨之提升，是為確保後續訴訟程序之進行，應認
      仍有繼續羈押被告之必要。
四、綜上所述，本院前依刑事訴訟法第101條第1項第3 款規定對
    被告執行羈押之原因依然存在，且仍有繼續羈押被告之必要
    ，爰自96年6月5日起對被告延長羈押二月，爰依刑事訴訟法
    第108條第1項及第2項，裁定如主文。
中     華     民     國    96    年    5    月   25   日
                     刑事第二庭審判長法  官  黃永勝
                                     法  官  陳嘉年
                                     法  官  楊坤樵
以上正本證明與原本無異。
如不服本裁定，應於裁定送達後5日內，向本院提出抗告狀。（
應附繕本）
                                     書記官  謝佩欣
中　　華　　民　　國　　96　　年　　5 　　月　　25　　日
